# 财务审计方法简介(1~5)

提问人：冬天的风 时间：2011-07-04 16:23:21
老大，继续呀

回答人：chenyiwei
回复 zico9999 的帖子
股东个人应出具声明，该车实际为公司所有，并提供公司提供购车款的相应证据。同时，行驶证等证明文件应当保管在公司，并且不允许该股东以该车辆作为个人或他人债务的抵押；另外还需要实际检查该车辆是否为企业生产经营使用，而不是股东个人使用。
这种问题还是很麻烦的，即使可以通过上述证据证明企业对车辆的实质所有权，附注中也必须披露行驶证在股东个人名下的事实。